臺灣高雄地方法院刑事判決
111年度審訴字第137號
公  訴  人  臺灣高雄地方檢察署檢察官  
被      告  劉昱德




選任辯護人  王維毅律師
上列被告因偽造文書等案件，經檢察官提起公訴（110年度調偵
字第110號、第111號），被告於準備程序中就被訴之事實為有罪
之陳述，經告知簡式審判程序之旨，並聽取公訴人及被告之意見
後，由本院合議庭裁定由受命法官獨任進行簡式審判程序，茲判
決如下：
    主  文
劉昱德犯如附件所示之參罪，各處如附件「主文」欄所示之宣告
刑及沒收。應執行有期徒刑肆年陸月。
    事  實
一、劉昱德自民國107年6月起至108年10月止，擔任「政陽有限
    公司（下稱政陽公司）」設於高雄市○○區○○○路00巷00○0號1
    樓南部辦公室之業務人員，負責開發南部客戶（銷售政陽公
    司之保鮮膜等商品）。政陽公司銷售流程為：劉昱德於接收
    南部客戶訂單後，告知政陽公司北部辦公室會計吳春梅，由
    吳春梅繕打交運單後，連線至南部辦公室電腦，再由南部司
    機呂建國、記帳員兼隨車助理蔡維雅（上二人涉犯詐欺罪嫌
    部分，經檢察官另為不起訴處分）依交運單上之數量，至南
    部倉庫（與辦公室同址）取貨，送貨給交運單上之客戶，由
    劉昱德或呂建國向客戶收取貨款（如為月結，則為每月25日
    由司機向客戶收取上月貨款），同時由客戶在交運單上簽名
    後，表彰收貨之意，再交付貨款一併暫由蔡維雅收執，待北
    部司機送貨至南部辦公室時，蔡維雅再將交運單與貨款交由
    北部司機送回政陽公司北部會計楊芝玟作帳、貨款則交給程
    文陽。
二、詎劉昱德深知公司上開流程，竟為下列行為：
  ㈠劉昱德負責如附表一編號1至2、編號4至10所示之客戶訂單並
    出貨後，明知應由客戶親自在交運單上簽名，以表彰收貨之
    意，竟基於行使偽造私文書之犯意，於如附表一編號1至2、
    編號4至10所示之時間，接續在如附表一編號1至2、編號4至
    10所示交運單上「客戶簽收」欄偽簽如附表一編號1至2、編
    號4至10所示之署名後，交回給政陽公司以行使，足生損害
    政陽公司核對交運單之正確性。
  ㈡劉昱德明知如附表二之1至如附表二之4所示之訂單，實際上
    並非售予如附表二之1至附表二之4所示客戶，竟基於行使偽
    造私文書之犯意，於如附表二之1至如附表二之4之時間，接
    續以如附表二之1至如附表二之4所示客戶之名義向政陽公司
    下單，由不知情之會計吳春梅繕打如附表二之1至如附表二
    之4所示客戶之交運單後，再指示不知情之司機呂建國、蔡
    維雅將貨物送至騰鑫興公司（散戶部分，則劉昱德自行送貨
    ），嗣後劉昱德再於交運單上「客戶簽收欄」偽簽如附表二
    之1至如附表二之4所示之署名後，連同貨款一併交回政陽公
    司以行使，足生損害政陽公司核對交運單之正確性。
  ㈢劉昱德因投資股票失利，利用擔任業務人員負責銷售公司貨
    品機會，明知政陽公司針對銷售客戶，將經篩選、審核及建
    檔，始同意接受訂單及出貨予銷售客戶。劉昱德明知騰鑫興
    公司與其他散戶均未經政陽公司之審核，竟意圖為自己不法
    所有，基於行使偽造私文書、詐欺取財之犯意，向政陽公司
    不知情之會計吳春梅佯稱如附表三各編號所示客戶（已經政
    陽公司審核）欲訂定如附表三各編號所示數量之保鮮膜，致
    政陽公司誤以為如附表三各編號所示之公司欲訂購公司保鮮
    膜而陷於錯誤，依公司訂貨、發貨流程，將附表三各編號所
    示數量之保鮮膜，於附表三各編號所示出貨日期，交付予不
    知情之司機呂建國、隨車助理蔡維雅負責交貨至騰鑫興公司
    （散戶部分，則由劉昱德自行送貨），再於如附表三編號1
    至21號、編號23至28號之交運單上「客戶簽收」欄偽簽如附
    表三所示之署名後，交回政陽公司以行使，足生損害政陽公
    司核對交運單之正確性，劉昱德再另向騰鑫興公司與其他散
    戶收取貨款，以此方式詐得如附表三所示款項共新臺幣（下
    同）625萬4,044元（起訴書如附表三載明如左，犯罪事實欄
    載為625萬6,044元，顯係誤載，應予更正）。嗣劉昱德於犯
    罪偵查機關未發覺前，在108年10月10日具狀向臺灣高雄地
    方檢察署（下稱高雄地檢署）自首如附表三編號1至12、14
    至27之犯行，始悉上情。
二、案經劉昱德自首暨政陽公司、程祖逖訴由高雄市政府警察局
    林園分局報告偵辦臺灣高雄地方檢察署偵查起訴。
    理  由
壹、程序事項：
    本件被告劉昱德所均犯係死刑、無期徒刑、最輕本刑為3年
    以上有期徒刑以外之罪，其於準備程序中就被訴事實為有罪
    之陳述，經法官告知簡式審判程序之旨，並聽取公訴人及被
    告之意見後，本院依刑事訴訟法第273條之1第1項之規定，
    裁定進行簡式審判程序。又本件係依前條規定行簡式審判程
    序，其證據調查依同法第273條之2所定原不受審判外陳述排
    除之限制；且檢察官及被告、辯護人均對於卷內各項證據亦
    不爭執證據能力（見本院卷第203頁），復無事證顯示有何
    違法取得或類此瑕疵之情，故卷內所列各項證據，自均有證
    據能力，合先敘明。
貳、實體事項：
一、上開犯罪事實，業據被告於本院審理時坦承不諱（見本院卷
    第139、189、203、210頁），核與如附表一、附表二之1至
    附表二之4、附表三所示「卷證名稱及出處」欄證人之證述
    情節大致相符，並有如附表一、附表二之1至附表二之4、附
    表三所示「證據名稱及出處」欄之書證等件附卷可參，足認
    被告前開任意性自白與事實相符。從而，本案事證明確，被
    告前開犯行，均堪認定，俱應予依法論科。
參、論罪科刑：
一、論罪：
　㈠核被告就如附表一編號1至2、4至10、如附表二之1至附表二
    之4部分所為，均係犯刑法第216條、第210條之行使偽造私
    文書罪；如附表三部分所為，則係犯刑法第339條第1項之詐
    欺取財罪，及同法第216條、第210條之行使偽造私文書罪。
  ㈡被告於如附表一編號1至2、4至10、附表二之1至附表二之4、
    附表三編號1至21、23至28所示交運單上偽造署押，為偽造
    私文書之部分行為，其偽造私文書之低度行為，復為行使之
    高度行為所吸收，不另論罪。
  ㈢被告就如附表三所示行使偽造私文書、詐欺取財犯行，各係
    基於單一行使偽造私文書、詐欺取財之犯意而為之，從客觀
    上觀察，為欲達同一目的之接續數個舉動，主觀上顯係基於
    一貫之犯意，客觀上各動作則是時間接近，接續地侵害同一
    法益（政陽公司）所為，且各行為獨立性極為薄弱，難以強
    行分開，應視為數個舉動之接續施行，而包括於一行為予以
    評價，各應論以行使偽造私文書、詐欺取財之接續犯1罪。
  ㈣被告就如附表三所示犯行，係基於詐欺取財之目的，而為行
    使偽造私文書之犯罪行為，其發生經過有部分犯罪行為重合
    連結，依一般社會經驗認知，其行使偽造私文書行為目的在
    詐欺取財，應認係一犯罪行為，法律上亦應以一行為評價處
    罰，較為適當，故被告以一行為犯行使偽造私文書及詐欺取
    財之數罪，為想像競合犯，應依刑法第55條規定，就如附表
    三所示犯行，從一重以行使偽造私文書罪處斷。
  ㈤被告所犯上開各罪（行使偽造私文書3罪），犯意各別，行為
    互殊，應予分論併罰。
二、被告利用不知情貨運司機呂建國、隨車助理蔡維雅將其所詐
    得貨品另送至其私下販售貨品騰鑫興公司所為詐欺犯行，為
    間接正犯。
三、按自首之成立，以對於未發覺之罪，向有偵查犯罪職權之公
    務員或機關自承犯罪，並接受裁判為要件。而實質上一罪，
    如接續犯、繼續犯、加重結果犯、結合犯、吸收犯、常業犯
    或集合犯等，或裁判上一罪，如全部犯罪未被發覺前，行為
    人僅就一部分犯罪事實自首者，仍生全部自首之效力，反之
    ，倘部分犯罪事實已先被偵查機關發覺，即難認其主動供出
    其他部分事實仍有自首減輕其刑規定之適用（最高法院109
    年度台上字第5515號、106年度台上字第2220號、106年度台
    上字第386號判決參照）。查被告於有偵查犯罪職權之機關
    或公務員發覺前，於108年10月10日具狀向高雄地檢署自首
    就如附表三編號1至12、14至27之詐欺取財犯行（編號13、2
    8除外），此有刑事自首狀1份（見高雄地檢署108年度他字
    第7694號卷〈下稱他卷〉第3頁）在卷可按，較政陽公司實際
    負責人程祖逖於同年月16日發覺異樣整理帳款，於108年10
    月30日向高雄市政府警察局林園分局提告乙情為早（見高市
    警林分偵字第10872535000號卷〈下稱警卷〉第5至8頁），惟
    本院審酌：編號1至12、14至27之犯行，因與附表三之其他
    詐欺取財、行使偽造私文書犯行間，具有實質上一罪及裁判
    上一罪關係，被告就附表三之全部犯行自具自首之效力，而
    被告自首坦承犯行，節省司法資源，爰就如附表三之犯行，
    依刑法第62條前段規定減輕其刑。
四、量刑：
    爰審酌被告受僱於政陽公司，本應克盡職責，依公司銷售流
    程為之，竟貪圖方便，任意偽造廠商之署押，影響政陽公司
    管理出貨事宜上之正確性。又不思以正當途徑獲取所需，為
    解決自己資金之缺口，而貪圖不法利益，利用政陽公司對其
    之信任，進而偽造私文書，趁機盜賣如附表三所示商品，詐
    得金額高達625萬4,044元，進而造成政陽公司營運不當，所
    為誠屬不該，至今未能適時賠償告訴人所受損害（雖政陽公
    司要求被告要一次賠償所有金額，然被告自自首至今，已近
    2年卻分毫未賠）。惟念其犯後坦承犯行，態度尚可，兼衡
    其犯罪動機、手段、告訴人所受損害及被告前科素行，暨考
    量被告自陳之智識程度及家庭生活經濟狀況（涉及被告隱私
    ，不予揭露，詳見本院卷第212頁）等一切情狀，分別量處
    如附件主文欄所示之刑。又被告於本件所犯3罪之刑，均無
    不得併合處罰之情形，本院即衡諸罪名相同，犯罪時間甚密
    接，犯罪手法部分相同，暨考量犯罪所生危害及造成被害人
    之損失等情，定其應執行刑如主文所示。
肆、沒收
一、犯罪所得：
  ㈠按犯罪所得，屬於犯罪行為人者，沒收之；前二項之沒收，
    於全部或一部不能沒收或不宜執行沒收時，追徵其價額；犯
    罪所得已實際合法發還被害人者，不予宣告沒收或追徵，刑
    法第38條之1 第1 項、第3 項、第5 項分別定有明文。
  ㈡查，被告詐得之625 萬4,044元，屬被告犯罪所得，既未扣案
    或發還告訴人，應依刑法第38條之1 第1 項前段規定宣告沒
    收，並依同條第3 項規定，於全部或一部不能沒收或不宜執
    行沒收時，追徵其價額。
二、按行為人用以詐欺取財之偽造、變造等書類，既已交付於被
    害人收受，則該物非屬行為人所有，除偽造書類上偽造之印
    文、署押，應依刑法第219條予以沒收外，依同法第38條第3
    項（即105年7月1日施行之刑法第38條第2項）之規定，即不
    得再對各該書類諭知沒收（最高法院43年台上字第747號判
    例意旨參照）。查：
  ㈠被告於如附表一編號1至2、編號4至10，如附表二之1至附表
    二之4、附表三編號1至21、編號23至28所示交運單簽收欄處
    偽簽之署名各1枚（詳判決末附表所示），均為偽造之署押
    ，均應依刑法第219條規定諭知沒收。
  ㈡至該偽造之交運單，因被告已交回政陽公司以行使，堪認該
    交運單已屬政陽公司所有之物，而非屬犯罪行為人所有，即
    無從再依刑法第38條第2 項之規定宣告沒收。
伍、不另為無罪部分：
    公訴意旨另認被告就如附表一編號3所示交運單部分，亦涉
    犯行使偽造私文書罪嫌。然查此部分文書乃政陽公司實際接
    獲訂單，所製作之交運單，而如附表一編號3所示交運單之
    「簽收欄」僅載明付清等情，並無任何署名，不生偽造署押
    ，進而行使偽造私文書之問題。惟此部分犯行若成立，亦與
    前開經本院論罪科刑（即如附表一）部分，具有（接續）一
    罪關係，爰不另為無罪之諭知，附此敘明。　　　　
據上論斷，應依刑事訴訟法第273條之1第1項、第284條之1、第2
99條第1項前段，判決如主文。
本案經檢察官甘若蘋提起公訴，檢察官呂乾坤到庭執行職務。
中　　華　　民　　國　　111 　年　　7 　　月　　27　　日
                  刑事第五庭    法　官  施君蓉
附件：
編號 犯罪事實 主文    宣告刑 沒收 1 事實二㈠即如附表一編號1至2、4至10 劉昱德犯行使偽造私文書罪，處有期徒刑拾月。 如附表一編號一至編號二、編號四至編號十所示交運單簽收欄之偽造署名各壹枚，均沒收。 2 事實二㈡即附表二之1至二之4 劉昱德犯行使偽造私文書罪，處有期徒刑壹年伍月。 如附表二之一至如附表二之四所示交運單簽收欄之偽造署名各壹枚，均沒收。 3 事實二㈢ 即附表三 劉昱德犯行使偽造私文書罪，處有期徒刑參年貳月。 如附表三編號一至編號二十一、編號二十三至編號二十八所示交運單簽收欄之偽造署名各壹枚，均沒收；未扣案之犯罪所得新臺幣陸佰貳拾伍萬肆仟零肆拾肆元沒收，於全部或一部不能沒收或不宜執行沒收時，追徵其價額。 

附表一：
編號 出貨日期 客戶 品名 數量 金額(元) 交運單簽收欄(出處) 卷證名稱及出處 1 107.6.6 大賣超市 洗衣粉 共565盒 44763 劉賢仁（起訴書記載劉○○，已補充，見調偵三卷第45頁、本院卷第139頁） ⒈證人即政陽公司實際負責人程祖逖於警詢及偵查中之具結證述（警卷第5至8頁；偵一卷第27至28頁；調偵一卷第23頁；調偵一卷第39至47頁） ⒉證人即政陽公司會計吳春梅於偵查中之具結證述（調偵三卷第217至220頁【已具結】） ⒊證人即政陽公司會計楊芝玟於偵查中之具結證述（調偵三卷第33至37頁【已具結】） ⒋證人即政陽公司南部司機呂建國於警詢及偵查中之具結證述（警卷第15至17頁；他卷第97至100頁【已具結】；調偵一卷第39至47頁；調偵三卷第165至170頁） ⒌證人即政陽公司南部辦公室記帳員及隨車助理蔡維雅於警詢及偵查中之具結證述（警卷第12至14頁；他卷第97至100頁【已具結】；調偵一卷第39至47頁；調偵三卷第165至170頁） ⒍證人即政陽公司北部司機周明雄於及偵查中之具結證述（調偵三卷第165至170頁【已具結】） ⒎證人吳春梅與被告之LINE對話紀錄1份（警卷第47至65頁） 2 107.6.12 大賣超市 保鮮膜 900支 37350 單國華（調偵三卷第45頁）  3 107.6.6 昇逸商行 洗衣粉 240盒 19440 【無簽名】 （調偵三卷第75頁）  4 107.7.2 昇逸商行 保鮮膜 720支 18000 陳雅芬（調偵三卷第75頁）  5 107.7.3 昇逸商行 保鮮膜 1080支 27000 陳雅芬（調偵三卷第76頁）  6 107.6.22 欣億達綜合五金百貨廣場 黑人牙膏 120支 8640 楊（調偵三卷第105頁）  7 107.6.28 欣億達綜合五金百貨廣場 保鮮膜 1200支 49800 楊敬國（調偵三卷第105頁）  8 107.7.3 滿滿五金生活館 黑人牙膏 600組 42600 張宋嘉（調偵三卷第129頁）  9 107.7.5 滿滿五金生活館 黑人牙膏 1200組 85200 張宋嘉（調偵三卷第 129頁）  10 107.8.1 滿滿五金生活館 保鮮膜 900支（起訴書記載1800支，已更正。詳調偵三卷第130頁下方） 37350 （起訴書記載74700元，已更正。 詳調偵三卷第130頁下方） 張宋嘉（調偵三卷第 130頁）  

附表二之1：大賣超市
編號 出貨日期 客戶 品名 數量(支) 金額 (元) 交運單簽收欄(出處) 卷證名稱及出處 1 107.6.14 大賣超市 保鮮膜 600 24900 單國華（調偵三卷第46頁） ⒈證人即政陽公司實際負責人程祖逖於警詢及偵查中之具結證述（警卷第5至8頁；偵一卷第27至28頁；調偵一卷第23頁；調偵一卷第39至47頁） ⒉證人即政陽公司會計吳春梅於偵查中之具結證述（調偵三卷第217至220頁【已具結】） ⒊證人即政陽公司會計楊芝玟於偵查中之具結證述（調偵三卷第33至37頁【已具結】） ⒋證人即政陽公司南部司機呂建國於警詢及偵查中之具結證述（警卷第15至17頁；他卷第97至100頁【已具結】；調偵一卷第39至47頁；調偵三卷第165至170頁） ⒌證人即政陽公司南部辦公室記帳員及隨車助理蔡維雅於警詢及偵查中之具結證述（警卷第12至14頁；他卷第97至100頁【已具結】；調偵一卷第39至47頁；調偵三卷第165至170頁） ⒍證人即政陽公司北部司機周明雄於及偵查中之具結證述（調偵三卷第165至170頁【已具結】） ⒎證人即騰鑫興公司經理洪文村於警詢及偵查中之具結證述（警卷第9至11頁；109年2月18日他卷第117至119頁【已具結】） ⒏證人即大賣超市負責人張秀雲於偵查中之具結證述（110年10月5日調偵三卷第233至237頁【已具結】） ⒐大賣超市名片（警卷第70頁）、經濟部商業司商工登記公示資料查詢服務表（調偵三卷第228頁；調偵二卷第33頁） ⒑證人吳春梅與被告之LINE對話紀錄1份（警卷第47至65頁） 2 107.6.20 大賣超市 保鮮膜 900 37350 單國華（調偵三卷第46頁）  3 107.7.10 大賣超市 保鮮膜 2400 79800 單國華（調偵三卷第47頁）  4 107.7.17 大賣超市 保鮮膜 1080 38880 單國華（調偵三卷第47頁）  5 107.7.26 大賣超市 保鮮膜 1200 49800 單國華（調偵三卷第48頁）  6 107.8.1 大賣超市 保鮮膜 1200 49800 單國華（調偵三卷第48頁）  7 107.8.26 大賣超市 保鮮膜 1800 74700 單國華（調偵三卷第49頁）  8 107.8.26 大賣超市 保鮮膜 1500 37500 單國華（調偵三卷第49頁）  9 107.9.7 大賣超市 保鮮膜 1800 74700 單國華（調偵三卷第50頁）  10 107.9.14 大賣超市 保鮮膜 1800 74700 黃順華（調偵三卷第50頁）  11 107.9.26 大賣超市 保鮮膜 2700 112050 單國華（調偵三卷第51頁）  12 107.10.3 大賣超市 保鮮膜 1800 45000 單國華（調偵三卷第51頁）  13 107.10.30 大賣超市 保鮮膜 1200 49800 單國華（調偵三卷第52頁）  14 107.11.6 大賣超市 保鮮膜 1200 49800 單國華（調偵三卷第52頁）  15 107.11.6 大賣超市 保鮮膜 1500 37500 單國華（調偵三卷第53頁）  16 107.11.15 大賣超市 保鮮膜 600 46500 單國華（調偵三卷第53頁）  17 107.11.26 大賣超市 保鮮膜 1500 37500 單國華（調偵三卷第54頁）  18 107.11.27 大賣超市 保鮮膜 1260 111000 單國華（調偵三卷第54頁）  19 107.12.10 大賣超市 保鮮膜 900 37350 單國華（調偵三卷第55頁）  20 107.12.18 大賣超市 保鮮膜 1200 30000 黃順興（調偵三卷第55頁）  21 107.12.26 大賣超市 保鮮膜 1200 93000 單國華（調偵三卷第56頁）  22 107.12.28 大賣超市 保鮮膜 3000 124500 單國華（調偵三卷第56頁）  23 108.1.2 大賣超市 保鮮膜 120 36480 單國華（調偵三卷第57頁）  24 108.1.11 大賣超市 保鮮膜 1320 129480 單國華（調偵三卷第58頁）  25 108.1.15 大賣超市 保鮮膜 6 2052 單國華（調偵三卷第58頁）  26 108.1.17 大賣超市 保鮮膜 600 24900 單國華（調偵三卷第57頁）  27 108.1.26 大賣超市 保鮮膜 1200 93000 單國華（調偵三卷第59頁）  28 108.1.26 大賣超市 保鮮膜 1800 74700 單國華（調偵三卷第59頁）  29 108.1.29 大賣超市 保鮮膜 1200 93000 單國華（調偵三卷第60頁）  30 108.1.29 大賣超市 保鮮膜 3000 124500 單國華（調偵三卷第60頁）  31 108.2.12 大賣超市 保鮮膜 2400 186000 單國華（調偵三卷第61頁）  32 108.2.26 大賣超市 保鮮膜 3000 75000 單國華（調偵三卷第61頁）  33 108.3.4 大賣超市 保鮮膜 30 10260 單國華（調偵三卷第62頁）  34 108.3.26 大賣超市 保鮮膜 2400 188400 單國華（調偵三卷第62頁）  35 108.3.29 大賣超市 保鮮膜 90 28500 單國華（調偵三卷第211頁）  36 108.4.16 大賣超市 保鮮膜 240 77520 單國華（調偵三卷第63頁）  37 108.4.23 大賣超市 保鮮膜 1200 49800 單國華（調偵三卷第63頁）  38 108.5.2 大賣超市 保鮮膜 960 55590 單國華（調偵三卷第64頁）  39 108.5.7 大賣超市 保鮮膜 3180 129720 單國華（調偵三卷第64頁）  40 108.5.26 大賣超市 保鮮膜 6000 150000 單國華（調偵三卷第65頁）  41 108.5.28 大賣超市 保鮮膜 3000 124500 單國華（調偵三卷第65頁）  42 108.6.11 大賣超市 保鮮膜 180 54720 單國華（調偵三卷第66頁）  43 108.6.26 大賣超市 保鮮膜 3600 280800 單國華（調偵三卷第67頁）  44 108.6.26 大賣超市 保鮮膜 1800 45000 單國華（調偵三卷第66頁）  45 108.6.26 大賣超市 保鮮膜 6000 249000 李淑英（調偵三卷第67頁）  46 108.7.3 大賣超市 保鮮膜 60 13500 單國華（調偵三卷第68頁）  47 108.7.26 大賣超市 保鮮膜 90 22800 單國華（調偵三卷第68頁）  48 108.7.26 大賣超市 保鮮膜 6110 188380 單國華（調偵三卷第69頁）  49 108.7.26 大賣超市 保鮮膜 3600 280800 單國華（調偵三卷第70頁）  50 108.7.26 大賣超市 保鮮膜 210 63840 單國華（調偵三卷第69頁）  51 108.7.30 大賣超市 保鮮膜 9000 373500 單國華（調偵三卷第70頁）  

附表二之2：昇逸商行
編號 出貨日期 客戶 品名 數量 (支) 金額 (元) 交運單簽收欄(出處) 卷證名稱及出處 1 107.7.6 昇逸商行 保鮮膜 2400 79200 陳雅芬（調偵三卷第76頁） ⒈證人即政陽公司實際負責人程祖逖於警詢及偵查中之具結證述（警卷第5至8頁；偵一卷第27至28頁；調偵一卷第23頁；調偵一卷第39至47頁） ⒉證人即政陽公司會計吳春梅於偵查中之具結證述（調偵三卷第217至220頁【已具結】） ⒊證人即政陽公司會計楊芝玟於偵查中之具結證述（調偵三卷第33至37頁【已具結】） ⒋證人即政陽公司南部司機呂建國於警詢及偵查中之具結證述（警卷第15至17頁；他卷第97至100頁【已具結】；調偵一卷第39至47頁；調偵三卷第165至170頁） ⒌證人即政陽公司南部辦公室記帳員及隨車助理蔡維雅於警詢及偵查中之具結證述（警卷第12至14頁；他卷第97至100頁【已具結】；調偵一卷第39至47頁；調偵三卷第165至170頁） ⒍證人即政陽公司北部司機周明雄於及偵查中之具結證述（調偵三卷第165至170頁【已具結】） ⒎證人即騰鑫興公司經理洪文村於警詢及偵查中之具結證述（警卷第9至11頁；109年2月18日他卷第117至119頁【已具結】） ⒏證人即昇逸商行負責人楊淑敏於偵查中之具結證述（調偵三卷第233至237頁【已具結】） ⒐昇逸商行名片（警卷第70頁）、經濟部商業司商工登記公示資料查詢服務表（調偵三卷第227頁；調偵二卷第32頁） ⒑證人吳春梅與被告之LINE對話紀錄1份（警卷第47至65頁） 2 107.7.19 昇逸商行 黑人牙膏（起訴書記載「保鮮膜」，已更正，見調偵三卷第77頁） 240 17280 順興（起訴書記載「陳雅芬」，已更正，見調偵三卷第77頁）  3 107.7.26 昇逸商行 保鮮膜 1800 45000 陳雅芬（調偵三卷第78頁）  4 107.7.26 昇逸商行 保鮮膜 1200 49200 陳雅芬（起訴書記載「順興」，已更正，見調偵三卷第77頁）  5 107.8.9 昇逸商行 保鮮膜 1800 73800 順興（調偵三卷第78頁）  6 107.8.26 昇逸商行 保鮮膜 1800 73800 楊雅芬（調偵三卷第79頁）  7 107.8.27 昇逸商行 保鮮膜 1800 45000 順興（調偵三卷第79頁）  8 107.9.3 昇逸商行 保鮮膜 1200 49200 黃順興 （調偵三卷第80頁）  9 107.9.13 昇逸商行 保鮮膜 1800 73800 黃順興（調偵三卷第80頁）  10 107.9.26 昇逸商行 保鮮膜 3300 135300 陳雅芬（調偵三卷第81頁）  11 107.10.4 昇逸商行 保鮮膜 540 41850 黃順興（調偵三卷第81頁）  12 107.11.5 昇逸商行 保鮮膜 3600 147600 陳雅芬 （調偵三卷第82頁）  13 107.11.12 昇逸商行 保鮮膜 1800 76500 陳雅芬（調偵三卷第82頁）  14 107.11.23 昇逸商行 保鮮膜 3000 123000 陳雅芬（調偵三卷第83頁）  15 107.11.26 昇逸商行 保鮮膜 1200 93000 陳雅芬 （調偵三卷第83頁）  16 107.11.30 昇逸商行 保鮮膜 1200 49200 黃順興（調偵三卷第84頁）  17 107.12.6 昇逸商行 保鮮膜 1200 93000 李雅芬（調偵三卷第84頁）  18 107.12.13 昇逸商行 保鮮膜 600 24600 黃順興（調偵三卷第85頁）  19 107.12.26 昇逸商行 保鮮膜 3000 123000 黃順興（調偵三卷第85頁）  20 107.12.26 昇逸商行 保鮮膜 4200 124200 順興（調偵三卷第86頁）  21 108.1.2 昇逸商行 保鮮膜 1200 93000 順興（調偵三卷第86頁）  22 108.1.7 昇逸商行 保鮮膜 1200 49200 順興（調偵三卷第87頁）  23 108.1.9 昇逸商行 保鮮膜 4200 172200 順興（調偵三卷第87頁）  24 108.1.14 昇逸商行 保鮮膜 3000 75000 順興（調偵三卷第88頁）  25 108.1.26 昇逸商行 保鮮膜 6000 246000 順興（調偵三卷第88頁）  26 108.1.28 昇逸商行 保鮮膜 3000 123000 順興（調偵三卷第89頁）  27 108.1.30 昇逸商行 保鮮膜 1200 93000 順興（調偵三卷第89頁）  28 108.1.31 昇逸商行 保鮮膜 3600 147600 順興（調偵三卷第90頁）  29 108.2.13 昇逸商行 保鮮膜 2400 186000 順興（調偵三卷第90頁）  30 108.2.26 昇逸商行 保鮮膜 9240 378840 順興（調偵三卷第91頁）  31 108.3.12 昇逸商行 保鮮膜 3000 123000 順興（調偵三卷第91頁）  32 108.3.15 昇逸商行 保鮮膜 1200 49200 順興（調偵三卷第92頁）  33 108.3.26 昇逸商行 保鮮膜 1200 49200 順興（調偵三卷第92頁）  34 108.3.26 昇逸商行 保鮮膜 3000 123000 順興（調偵三卷第93頁）  35 108.4.2 昇逸商行 保鮮膜 7200 247200 順興（調偵三卷第93頁）  36 108.4.8 昇逸商行 保鮮膜 1800 73800 順興（調偵三卷第94頁）  37 108.4.12 昇逸商行 保鮮膜 3000 123000 順興（調偵三卷第94頁）  38 108.4.16 昇逸商行 保鮮膜 4200 217200 順興（調偵三卷第95頁）  39 108.4.26 昇逸商行 保鮮膜 6000 246000 順興（調偵三卷第95頁）  40 108.4.29 昇逸商行 保鮮膜 3000 123000 順興（調偵三卷第96頁）  41 108.5.7 昇逸商行 保鮮膜 3000 123000 順興（調偵三卷第96頁）  42 108.5.26 昇逸商行 保鮮膜 12000 492000 順興（調偵三卷第97頁）  43 108.5.29 昇逸商行 保鮮膜 6000 246000 順興（調偵三卷第97頁）  44 108.6.26 昇逸商行 保鮮膜 9000 225000 順興（調偵三卷第98頁）  45 108.6.26 昇逸商行 保鮮膜 12000 492000 順興（調偵三卷第98頁）  46 108.6.27 昇逸商行 保鮮膜 3900 159900 李淑英（調偵三卷第99頁）  47 108.7.26 昇逸商行 保鮮膜 15000 567000 順興（調偵三卷第99頁）  48 108.7.31 昇逸商行 保鮮膜 4200 172200 順興（調偵三卷第100頁）  

附表二之3：欣億達綜合五金百貨廣場
編號 出貨日期 客戶 品名 數量 (支) 金額 (元) 交運單簽收欄(出處) 卷證名稱及出處 1 107.7.5 欣億達綜合五金百貨廣場 保鮮膜 1200 49800 楊敬國（調偵三卷第106頁） ⒈證人即政陽公司實際負責人程祖逖於警詢及偵查中之具結證述（警卷第5至8頁；偵一卷第27至28頁；調偵一卷第23頁；調偵一卷第39至47頁） ⒉證人即政陽公司會計吳春梅於偵查中之具結證述（調偵三卷第217至220頁【已具結】） ⒊證人即政陽公司會計楊芝玟於偵查中之具結證述（調偵三卷第33至37頁【已具結】） ⒋證人即政陽公司南部司機呂建國於警詢及偵查中之具結證述（警卷第15至17頁；他卷第97至100頁【已具結】；調偵一卷第39至47頁；調偵三卷第165至170頁） ⒌證人即政陽公司南部辦公室記帳員及隨車助理蔡維雅於警詢及偵查中之具結證述（警卷第12至14頁；他卷第97至100頁【已具結】；調偵一卷第39至47頁；調偵三卷第165至170頁） ⒍證人即政陽公司北部司機周明雄於及偵查中之具結證述（調偵三卷第165至170頁【已具結】） ⒎證人即騰鑫興公司經理洪文村於警詢及偵查中之具結證述（警卷第9至11頁；109年2月18日他卷第117至119頁【已具結】） ⒏勵陞企業行(即欣億達綜合五金百貨廣場)刑事陳報狀1紙（調偵三卷第149頁） ⒐欣億達綜合五金百貨廣場名片（警卷第70頁）、經濟部商業司商工登記公示資料查詢服務表（調偵三卷第226頁） ⒑證人吳春梅與被告之LINE對話紀錄1份（警卷第47至65頁） 　 2 107.7.18 欣億達綜合五金百貨廣場 保鮮膜 1200 49800 楊敬國（調偵三卷第106頁）  3 107.7.30 欣億達綜合五金百貨廣場 保鮮膜 1800 74700 楊敬國（調偵三卷第107頁）  4 107.8.26 欣億達綜合五金百貨廣場 保鮮膜 1800 74700 楊敬國（調偵三卷第107頁）  5 107.8.28 欣億達綜合五金百貨廣場 保鮮膜 1200 49800 楊敬國（調偵三卷第108頁）  6 107.9.10 欣億達綜合五金百貨廣場 保鮮膜 1800 74700 楊敬國（調偵三卷第108頁）  7 107.9.20 欣億達綜合五金百貨廣場 保鮮膜 3000 104700 楊敬國（調偵三卷第109頁）  8 107.9.27 欣億達綜合五金百貨廣場 保鮮膜 240 18600 楊敬國（調偵三卷第109頁）  9 107.10.3 欣億達綜合五金百貨廣場 保鮮膜 360 27900 李曉方（調偵三卷第110頁）  10 107.10.26 欣億達綜合五金百貨廣場 保鮮膜 1200 30000 楊敬國（調偵三卷第110頁）  11 107.11.2 欣億達綜合五金百貨廣場 保鮮膜 1200 49800 楊敬國（調偵三卷第111頁）  12 107.11.8 欣億達綜合五金百貨廣場 保鮮膜 2160 77850 楊敬國（調偵三卷第111頁）  13 107.11.19 欣億達綜合五金百貨廣場 保鮮膜 360 27900 楊敬國（調偵三卷第112頁）  14 107.11.19 欣億達綜合五金百貨廣場 保鮮膜 600 24900 楊敬國（調偵三卷第112頁）  15 107.11.26 欣億達綜合五金百貨廣場 保鮮膜 3000 75000 楊敬國（調偵三卷第113頁）  16 107.12.6 欣億達綜合五金百貨廣場 保鮮膜 1200 49800 楊敬國（調偵三卷第113頁）  17 107.12.13 欣億達綜合五金百貨廣場 保鮮膜 1200 93000 楊敬國（調偵三卷第114頁）  18 107.12.26 欣億達綜合五金百貨廣場 保鮮膜 240 13440 楊敬國（調偵三卷第114頁）  19 107.12.28 欣億達綜合五金百貨廣場 保鮮膜 3000 124500 楊敬國（調偵三卷第115頁）  20 108.1.9 欣億達綜合五金百貨廣場 保鮮膜 3000 167700 楊敬國（調偵三卷第115頁）  21 108.1.26 欣億達綜合五金百貨廣場 保鮮膜 3000 75000 楊敬國（調偵三卷第116頁）  22 108.1.26 欣億達綜合五金百貨廣場 保鮮膜 4200 217500 楊敬國（調偵三卷第116頁）  23 108.1.30 欣億達綜合五金百貨廣場 保鮮膜 1200 93000 楊敬國（調偵三卷第117頁）  24 108.2.11 欣億達綜合五金百貨廣場 保鮮膜 2400 186000 楊敬國（調偵三卷第117頁）  25 108.2.27 欣億達綜合五金百貨廣場 保鮮膜 3000 75000 楊敬國（調偵三卷第118頁）  26 108.4.8 欣億達綜合五金百貨廣場 保鮮膜 3600 282600 楊敬國（調偵三卷第118頁）  27 108.5.2 欣億達綜合五金百貨廣場 保鮮膜 2700 67500 楊敬國（調偵三卷第119頁）  28 108.5.2 欣億達綜合五金百貨廣場 保鮮膜 2700 195900 順興（調偵三卷第119頁）  29 108.5.26 欣億達綜合五金百貨廣場 保鮮膜 4800 376800 楊敬國（調偵三卷第120頁）  30 108.5.29 欣億達綜合五金百貨廣場 保鮮膜 4200 174300 楊敬國（調偵三卷第120頁）  31 108.6.3 欣億達綜合五金百貨廣場 保鮮膜 66 3408 楊敬國（調偵三卷第121頁）  32 108.6.26 欣億達綜合五金百貨廣場 保鮮膜 2400 187200 楊敬國（調偵三卷第122頁）  33 108.6.26 欣億達綜合五金百貨廣場 保鮮膜 9000 369000 林昌盛（起訴書記載林昌○，以補充。見調偵三卷第121頁、本院卷第139頁）  34 108.7.1 欣億達綜合五金百貨廣場 保鮮膜 1200 49200 李先生（起訴書記載李○生，已補充，見調偵三卷第122頁、本院卷第139頁）  35 108.7.26 欣億達綜合五金百貨廣場 保鮮膜 8400 337200 林淑惠（調偵三卷第123頁）  36 108.7.30 欣億達綜合五金百貨廣場 保鮮膜 9000 369000 楊敬國（調偵三卷第123頁）  

附表二之4：滿滿五金生活館
編號 出貨日期 客戶 品名 數量 (支) 金額 (元) 交運單簽收欄(出處) 卷證名稱及出處 1 107.8.26 滿滿五金生活館 保鮮膜 1800 74700 張宋嘉（調偵三卷第130頁） ⒈證人即政陽公司實際負責人程祖逖於警詢及偵查中之具結證述（警卷第5至8頁；偵一卷第27至28頁；調偵一卷第23頁；調偵一卷第39至47頁） ⒉證人即政陽公司會計吳春梅於偵查中之具結證述（調偵三卷第217至220頁【已具結】） ⒊證人即政陽公司會計楊芝玟於偵查中之具結證述（調偵三卷第33至37頁【已具結】） ⒋證人即政陽公司南部司機呂建國於警詢及偵查中之具結證述（警卷第15至17頁；他卷第97至100頁【已具結】；調偵一卷第39至47頁；調偵三卷第165至170頁） ⒌證人即政陽公司南部辦公室記帳員及隨車助理蔡維雅於警詢及偵查中之具結證述（警卷第12至14頁；他卷第97至100頁【已具結】；調偵一卷第39至47頁；調偵三卷第165至170頁） ⒍證人即政陽公司北部司機周明雄於及偵查中之具結證述（調偵三卷第165至170頁【已具結】） ⒎證人即騰鑫興公司經理洪文村於警詢及偵查中之具結證述（警卷第9至11頁；109年2月18日他卷第117至119頁【已具結】） ⒏證人即滿滿五金生活館負責人張瑜萍於偵查中之具結證述（110年10月5日調偵三卷第233至237頁【已具結】） ⒐滿滿五金生活館名片（警卷第70頁）、經濟部商業司商工登記公示資料查詢服務表（調偵二卷第31頁） ⒑證人吳春梅與被告之LINE對話紀錄1份（警卷第47至65頁） 2 107.8.29 滿滿五金生活館 保鮮膜 900 37350 張宋嘉（調偵三卷第131頁）  3 107.9.11 滿滿五金生活館 保鮮膜 1500 62250 張宋嘉（調偵三卷第131頁）  4 107.9.26 滿滿五金生活館 保鮮膜 3000 104700 張宋嘉（調偵三卷第132頁）  5 107.10.2 滿滿五金生活館 保鮮膜 540 41850 李曉如（調偵三卷第132頁）  6 107.10.30 滿滿五金生活館 保鮮膜 900 37350 張宋嘉（調偵三卷第133頁）  7 107.11.12 滿滿五金生活館 保鮮膜 1200 49800 張宋嘉（調偵三卷第133頁）  8 107.11.12 滿滿五金生活館 保鮮膜 2400 91500 張宋嘉（調偵三卷第134頁）  9 107.11.26 滿滿五金生活館 保鮮膜 2400 99600 張宋嘉（調偵三卷第134頁）  10 107.11.29 滿滿五金生活館 保鮮膜 1200 93000 張宋嘉（調偵三卷第135頁）  11 107.12.11 滿滿五金生活館 保鮮膜 1200 93000 張宋嘉（調偵三卷第135頁）  12 107.12.18 滿滿五金生活館 保鮮膜 1200 30000 張宋嘉（調偵三卷第136頁）  13 107.12.26 滿滿五金生活館 保鮮膜 1200 93000 張宋嘉（調偵三卷第137頁）  14 107.12.27 滿滿五金生活館 保鮮膜 4200 174300 張宋嘉（調偵三卷第136頁）  15 108.1.7 滿滿五金生活館 保鮮膜 4200 168000 張國強（起訴書記載張國○，已補充，見調偵三卷第137頁、本院卷第139頁）  16 108.1.14 滿滿五金生活館 保鮮膜 3000 75000 張宋嘉（調偵三卷第138頁）  17 108.1.26 滿滿五金生活館 保鮮膜 1800 74700 張宋嘉（調偵三卷第138頁）  18 108.1.26 滿滿五金生活館 保鮮膜 1200 93000 張宋嘉（調偵三卷第139頁）  19 108.1.31 滿滿五金生活館 保鮮膜 3000 75000 張宋嘉（調偵三卷第139頁）  20 108.2.11 滿滿五金生活館 保鮮膜 2400 186000 張宋嘉（調偵三卷第140頁）  21 108.2.26 滿滿五金生活館 保鮮膜 3000 75000 張宋嘉（調偵三卷第140頁）  22 108.4.1 滿滿五金生活館 保鮮膜 3600 282600 張宋嘉（調偵三卷第141頁）  23 108.5.15 滿滿五金生活館 保鮮膜 3600 282600 張宋嘉（調偵三卷第141頁）  24 108.5.27 滿滿五金生活館 保鮮膜 1200 49800 張宋嘉（調偵三卷第142頁）  25 108.5.28 滿滿五金生活館 保鮮膜 4800 199200 張宋嘉（調偵三卷第142頁）  26 108.6.26 滿滿五金生活館 保鮮膜 3600 280800 張宋嘉（調偵三卷第143頁）  27 108.6.26 滿滿五金生活館 保鮮膜 4800 199200 張宋嘉（調偵三卷第143頁）  28 108.7.22 滿滿五金生活館 保鮮膜 4800 374400 張宋嘉（調偵三卷第144頁）  29 108.7.24 滿滿五金生活館 保鮮膜 4800 120000 張宋嘉（調偵三卷第144頁）  30 108.7.31 滿滿五金生活館 保鮮膜 4800 199200 李淑惠（調偵三卷第145頁）  

附表三：
編號 出貨時間 客戶 品名 數量 （支） 金額 (元) 交運單簽收欄(出處) 卷證名稱及出處 1 108.8.26 滿滿五金生活館 保鮮膜 9600 529800 張宋嘉 （警卷第22頁） ⒈證人即政陽公司實際負責人程祖逖於警詢及偵查中之具結證述（警卷第5至8頁；偵一卷第27至28頁；調偵一卷第23頁；調偵一卷第39至47頁） ⒉證人即政陽公司會計吳春梅於偵查中之具結證述（調偵三卷第217至220頁【已具結】） ⒊證人即政陽公司會計楊芝玟於偵查中之具結證述（調偵三卷第33至37頁【已具結】） ⒋證人即政陽公司南部司機呂建國於警詢及偵查中之具結證述（警卷第15至17頁；他卷第97至100頁【已具結】；調偵一卷第39至47頁；調偵三卷第165至170頁） ⒌證人即政陽公司南部辦公室記帳員及隨車助理蔡維雅於警詢及偵查中之具結證述（警卷第12至14頁；他卷第97至100頁【已具結】；調偵一卷第39至47頁；調偵三卷第165至170頁） ⒍證人即政陽公司北部司機周明雄於及偵查中之具結證述（調偵三卷第165至170頁【已具結】） ⒎證人即騰鑫興公司經理洪文村於警詢及偵查中之具結證述（警卷第9至11頁；109年2月18日他卷第117至119頁【已具結】） ⒏政陽公司108年9月份、10月份對帳明細表各4份（警卷第21、24、27、32、36、39、42、45頁） ⒐滿滿五金生活館、昇逸商行、欣億達綜合五金百貨廣場、大賣超市名片4張（警卷第70頁）、經濟部商業司商工登記公示資料查詢服務表4紙（警卷第71至74頁） ⒑證人吳春梅與被告之LINE對話紀錄1份（警卷第47至65頁） ⒒騰鑫興公司提供之廠商多產品歷史分析表1份（警卷第78頁）、支票簽回條、轉帳傳票（警卷第79至83頁） ⒓刑事陳報狀（他卷第135、137頁） 2 108.9.10 滿滿五金生活館 保鮮膜 900 22500 張宋嘉 （警卷第22頁）  3 108.9.19 滿滿五金生活館 保鮮膜 600 24900 張 （警卷第23頁）  4 108.9.26 滿滿五金生活館 保鮮膜 9600 529800 張宋嘉 （警卷第37頁）  5 108.10.1 滿滿五金生活館 保鮮膜 2400 60000 張宋嘉 （警卷第37頁）  6 108.10.4 滿滿五金生活館 保鮮膜 3600 280800 張宋嘉 （警卷第38頁）  7 108.8.26 昇逸商行 保鮮膜 9000 369000 順興 （警卷第25頁）  8 108.8.28 昇逸商行 保鮮膜 6600 403800 順興 （警卷第25頁）  9 108.9.6 昇逸商行 保鮮膜 1200 30000 順興 （警卷第26頁）  10 108.9.16 昇逸商行 保鮮膜 4200 172200 林 （警卷第26頁）  11 108.9.25  昇逸商行 保鮮膜 9000 321000 順興 （警卷第40頁）  12 108.10.1 昇逸商行 保鮮膜 3000 234000 順興 （警卷第40頁）  13 108.10.14 昇逸商行 保鮮膜 1680 131040 順興 （警卷第40頁）  14 108.8.26 欣億達綜合五金百貨廣場 保鮮膜 4800 374400 李明川（起訴書記載李明已補充，見警卷第29頁、本院卷第139頁）  15 108.8.26 欣億達綜合五金百貨廣場 保鮮膜 6000 150000 楊敬國 （警卷第28頁）  16 108.8.28 欣億達綜合五金百貨廣場 保鮮膜 4200 172200 楊敬國 （警卷第28頁）  17 108.9.17 欣億達綜合五金百貨廣場 保鮮膜 3000 123000 華 （警卷第29頁）  18 108.9.26  欣億達綜合五金百貨廣場 保鮮膜 共6000 198000 楊敬國 （警卷第43頁）  19 108.9.26 欣億達綜合五金百貨廣場 保鮮膜 共7200 384000 楊敬國 （警卷第44頁）  20 108.10.1 欣億達綜合五金百貨廣場 保鮮膜 3600 90000 楊敬國 （警卷第43頁）  21 108.10.3 欣億達綜合五金百貨廣場 保鮮膜 共1212 34864 楊敬國 （警卷第44頁）  22 108.8.26 大賣超市 保鮮膜 共6120 285480 【無簽名】 （警卷第33頁）  23 108.8.26 大賣超市 保鮮膜 9180 279720 單國華 （警卷第34頁）  24 108.8.29 大賣超市 保鮮膜 3600 280800 單國華 （警卷第33頁）  25 108.9.2 大賣超市 保鮮膜 30 9120 單國華 （警卷第34頁）  26 108.9.18 大賣超市 保鮮膜 3000 124500 楊淑惠 （警卷第35頁）  27 108.9.25  大賣超市 保鮮膜 3840 358320 單國華 （警卷第46頁）  28 108.10.14 大賣超市 保鮮膜 3600 280800 單國華 （警卷第46頁）      合計 0000000   
以上正本證明與原本無異。
如不服本判決應於收受判決後20日內向本院提出上訴書狀，並應
敘述具體理由。其未敘述上訴理由者，應於上訴期間屆滿後20日
內向本院補提理由書(均須按他造當事人之人數附繕本)「切勿逕
送上級法院」。
因疫情而遲誤不變期間，得向法院聲請回復原狀。
中　　華　　民　　國　　111 　年　　7 　　月　　27　　日
                                書記官  盧重逸
【附錄本判決論罪科刑法條】
中華民國刑法第210條
偽造、變造私文書，足以生損害於公眾或他人者，處5 年以下有
期徒刑。
中華民國刑法第216條
行使第210條至第215條之文書者，依偽造、變造文書或登載不實
事項或使登載不實事項之規定處斷。
中華民國刑法第339條
意圖為自己或第三人不法之所有，以詐術使人將本人或第三人之
物交付者，處5年以下有期徒刑、拘役或科或併科50萬元以下罰
金。
以前項方法得財產上不法之利益或使第三人得之者，亦同。
前二項之未遂犯罰之。